【裁判字號】    93,上訴,1580
【裁判日期】    950912
【裁判案由】    違反稅捐稽徵法等
【裁判全文】
臺灣高等法院臺中分院刑事判決  93年度上訴字第1579、1580號
上  訴  人  臺灣台中地方法院檢察署檢察官
上  訴  人
即  被  告  甲○○
選任辯護人  賴利水  律師
上列上訴人等因被告違反稅捐稽徵法等案件，不服臺灣臺中地方
法院92年度訴字第845號中華民國93年7月30日第一審判決（起訴
案號 ：臺灣臺中地方法院檢察署90年度偵字第11685號），提起
上訴，本院判決如下：
    主  文
原判決關於違反商業會計法部分撤銷。
甲○○共同連續商業負責人以明知為不實之事項，而填製會計憑
證，處有期徒刑壹年貳月。
其他上訴駁回。
    事  實
一、甲○○係設在臺中縣大里市○○路○段十九巷五號之「集力
    倢瑞精密股份有限公司」（下稱集力倢瑞公司）及「集力通
    訊股份有限公司」（下稱集力通訊公司）負責人，為商業會
    計法所規定之商業負責人，並為旭東通訊有限公司（下稱旭
    東公司，址設臺中市○區○○路一段二三七巷六弄三一之三
    號，負責人為楊瑞耀）之股東。甲○○明知由顏瑞琪（另由
    臺灣高雄地方法院審理）實際經營之「軒利國際有限公司」
    （下稱軒利公司，址設新竹市○○路十六巷十九弄十七號，
    名義負責人張潘淑玉）、年籍姓名不詳之成年人實際經營之
    「雙碁實業有限公司」（下稱雙碁公司，址設臺中市○區○
    ○○路一二六號三樓之一，由不詳之人偽以黃賜來名義開設
    ）、「智展實業有限公司」（下稱智展公司，址設新竹縣竹
    北市○○○路一五○巷十七號，由不詳之人偽以陳英智名義
    開設）、「通亞企業股份有限公司」（下稱通亞公司，址設
    臺北市○○區○○路六段十五巷十四號，登記負責人為楊則
    燾，實際負責人為不詳之成年人）、「古士比科技有限公司
    」（下稱古士比公司，址設臺中縣大里市○○路三九五之十
    一號，登記負責人為朱振忠）及「士錡企業有限公司」（下
    稱士錡公司，址設臺中市○區○○○路三六七號二樓之十三
    ，登記負責人為張鈺祥）與鄭麗芬實際經營之「凌力通訊有
    限公司」（下稱凌力公司，址設臺中縣大里市○○路○段二
    五九號三樓之三）及凌力公司之下游廠商「鐳泰營造事業有
    限公司」（下稱鐳泰公司，址設臺中市○○區○○路三段一
    七七號，負責人為侯金水）間並未有何進貨交易之事實，竟
    為使集力倢瑞、集力通訊及旭東公司隱匿交易所得金額，遂
    與顏瑞琪、智展、雙綦、通亞公司實際負責之不詳之成年人
    、朱振忠、張鈺祥及鄭麗芬、侯金水等人（應由檢察官另行
    偵辦）共同基於以明知為不實之事項，而填製會計憑證之概
    括犯意聯絡，由上開公司負責人顏瑞琪或不詳之成年人等人
    記載如附表所示之不實交易項目及金額之統一發票，並將買
    受人分別填載為凌力公司及鐳泰公司。迨凌力公司及鐳泰公
    司於八十七、八十八年間，向甲○○要求就實際供貨情形開
    立集力倢瑞、集力通訊及旭東公司之統一發票之際，甲○○
    即以集力倢瑞、集力通訊及旭東公司無法提供發票為由，連
    續交付上揭如附表所示之不實統一發票予凌力及鐳泰公司，
    合計智展公司開予凌力公司二張統一發票，總銷售金額為新
    台幣（下同）0000000元、軒利公司開予凌力公司六
    張統一發票，總銷售金額為00000000元、雙綦公司
    開予凌力公司二張統一發票，總銷售金額為0000000
    元、古士比公司開予凌力公司二張統一發票，總銷售金額為
    00000000元、通亞公司開予凌力公司三張統一發票
    ，銷售金額為00000000元及軒利公司開予鐳泰公司
    一張統一發票，銷售金額為0000000元。
二、案經法務部調查局新竹市調查站（下稱新竹市調查站）移送
    臺灣新竹地方法院檢察署呈請臺灣高等法院檢察署令轉臺灣
    高雄地方法院檢察署偵查後再由臺灣高雄地方法院檢察署呈
    請臺灣高等法院檢察署令轉臺灣臺中地方法院檢察署檢察官
    偵查起訴及由該署檢察官移送併辦（93年度偵字第16323號
    ）。
    理  由
壹、撤銷改判部分：
一、訊據上訴人即被告（下稱被告）甲○○雖坦承係集力倢瑞公
    司及集力通訊公司之負責人，惟矢口否認涉有上開違反商業
    會計法之犯行，辯稱：伊所經營之集力倢瑞公司、集力通訊
    公司與上開公司並沒有交易，伊亦不認識他們。至伊公司合
    法交易部分均有開立發票，也有報稅及繳稅。另如附表所示
    之發票並非伊交給凌力公司及鐳泰公司的，伊僅係介紹吳嬋
    瑜與他們認識，後來吳嬋瑜如何去辦理復華銀行往來之事及
    他們往來之情形，伊均不曉得。又伊並非旭東公司之股東，
    該公司亦非伊所經營，故這部分事情，伊並不知道云云。於
    原審則辯稱：伊並不認識智展、雙綦等公司之負責人，如附
    表所示之統一發票並非伊交給證人鄭麗芬，當時係吳嬋瑜曾
    交給伊一包東西，要求伊轉交給鄭麗芬，伊並不清楚該包東
    西之內容云云。
二、惟查：
  (一)右揭犯罪事實，迭據證人鄭麗芬於新竹市調查站中、原審審
    理時及於臺灣臺北地方法院九十年易字第一九九九號刑事案
    件（下稱北院卷）審理中證稱：如附表所示開立予凌力公司
    之統一發票確係被告甲○○交給伊的等語明確（見九十年偵
    字第二三一號卷第三九頁；八十九年度偵字第七一三四號卷
    第七三頁；九十年度偵字第一一六八五號卷第二○九頁；原
    審卷一第一七六至一八二頁、原審卷二第六五至七二頁；北
    院卷一第二四一、二四三頁、北院卷二第三八、二二九頁）
    。另證人顏瑞琪亦證稱：軒利公司與凌力、鐳泰公司並無生
    意往來等語（見上述偵字第七一三四號卷第二五頁反面、二
    六頁）。證人侯金水證稱：鐳泰公司與軒利公司並無生意往
    來等語（見上述偵字第七一三四號卷第六九反面、七○頁）
    。證人即凌力公司財務部協理房月梅證稱：如附表所示之軒
    利、古士比等公司之統一發票確係被告甲○○所提供等語（
    見上述偵字第一一六八五號卷第四六一至四六八頁）。此外
    並有臺中市稅捐稽徵處處分書、如附表所示之統一發票、進
    銷交易明細、開立不實統一發票違章處理情形明細表等附卷
    可稽（見上述偵字第一一六八五號卷第二八○、二八二、四
    五一至四五九、五一七至五二六頁；臺灣臺北地方法院檢察
    署八十九年度偵字第八五三號卷第六一、六四頁）。
  (二)復參諸被告於新竹市調查站亦供承：「我確實有打電話給凌
    力公司人員，告知智展實業有限公司會送發票、出貨單到凌
    力公司。約過了三、四天後，凌力公司人員打電話通知我到
    凌力公司去對帳，對完後凌力公司先後二次以現金付給我各
    十餘萬元，我就把這些款項轉送給智展實業有限公司」等語
    甚明（見同上述偵字第二三一號卷第十五頁反面），可見被
    告與智展公司之間有密切往來。又證人鄭麗芬與被告間並無
    怨隙，當無故為誣陷，亦使己身陷於刑責訴追之理，且依卷
    內所附士錡、古士比公司之支票影本背面及凌力公司給付予
    被告之支票影本正面，均有被告之簽名或蓋章（見上述偵字
    第一一六八五號卷第四六九至四八六頁；北院卷二第二四一
    、二四二頁），足認被告與士錡、古士比公司確有關聯，且
    依證人鄭麗芬所證述上開凌力公司給付被告之支票，乃係支
    付通亞公司之貨款等語明確（見北院卷二第二三九頁），亦
    足見被告與通亞公司有關聯性，佐以被告於原審審理中先自
    承該支票上簽名為其所為，是鄭麗芬交付該等票據作票貼調
    現用，惟未在支票上蓋章，旋又更正為不確定簽名是其所為
    （見原審卷二第七三頁），益徵被告乃心虛卸責之情。況被
    告所稱票貼調現乙節，為證人鄭麗芬所否認，被告又無法舉
    證以證其說，空言票貼云云，並不足採。
  (三)至被告雖辯稱：伊曾替吳嬋瑜轉交一包東西予鄭麗芬云云。
    惟業據證人鄭麗芬及吳嬋瑜等人於原審所堅決否認，且其二
    人均證稱其彼此並不相識等語（見原審卷一第一八四、一八
    九頁），則證人吳嬋瑜自不可能託被告轉交物品予證人鄭麗
    芬甚明，復參之被告於偵查中曾供稱：「我曾見過吳嬋瑜一
    面，就是轉達凌力需要找相關的加工廠」等語（見上述偵字
    第一一六八五號卷第二一○頁），準此，既只有一面之緣，
    且係代為轉達凌力公司需要找相關加工廠等情，足認證人吳
    嬋瑜與證人鄭麗芬尚非熟識，而被告與吳嬋瑜亦非熟識朋友
    ，亦經其自承在卷，茍證人吳嬋瑜與證人鄭麗芬間欲為上揭
    交付不實統一發票之行為，而該行為又與被告無涉，則證人
    吳嬋瑜與證人鄭麗芬掩飾犯行猶恐不及，焉有委託被告代為
    轉交統一發票之理？準此，足見被告所辯，與事實不符，不
    足憑採。
  (四)再被告原於偵查中提出集力倢瑞公司、集力通訊公司與凌力
    公司往來之統一發票，供稱集力倢瑞公司、集力通訊公司與
    凌力公司確有生意往來乙情（見上述偵字第七一三四號卷第
    二七五至二七九頁；二三一號卷第一八三至一八五頁），惟
    嗣於原審審理時則改稱：集力倢瑞公司、集力通訊公司與凌
    力公司並無生意往來云云（見原審卷二第一五二頁），其前
    後反覆不定之供詞，益證被告所辯乃卸責之詞，不足採信。
  (五)至被告雖否認係旭東公司之股東，辯稱該公司並非伊所經營
    云云。惟查證人鄭麗芬於臺灣臺北地方法院九十年易字第一
    九九九號稅捐稽徵法案件審理時結證稱：「我於八十七年間
    與旭東公司有網路工程之來往，實際工程款約二千多萬元，
    當時旭東公司的甲○○提供通亞公司的發票」等語（見北院
    卷九十一年九月三日審理筆錄），且被告於該案審理時經以
    證人身分應傳到庭作證時亦自承稱：「旭東公司是我一家分
    公司，負責人是我弟弟，我有投資，算是關係企業，是由我
    與旭東一起承包凌力公司的工程」等語（見北院卷九十一年
    十二月二十三日訊問筆錄），此外並有凌力公司有線電視工
    程合約書影本一份在卷足按（附於上開北院卷）。足見被告
    此部分所辯，亦不足取。
  (六)又被告請求本院：向財政部台灣省中區國稅局大屯稽徵所
    調閱之該稽徵所九十一年一月十一日稅屯收字第八九００一
    四九五號收受全部資料；向華僑銀行民權分行調取六張支
    票，並說明該支票付款提示之銀行帳戶及帳號；向復華商
    業銀行文心分行函調之資料；向財政部台灣省中區國稅局
    台中市分局函調之資料；經核上開資料均無法資為有利於被
    告之證明。另證人葉坤郎於本院審理時到庭結證稱：「本案
    之統一發票是吳嬋瑜小姐交給我的。她分二次交給我，而且
    是整本拿來過來開的。我於八十八年十一月十五日在調查站
    所為之陳述是實在的。我與她之交易過程，她僅是介紹人，
    不是她的發票，她只是代辦申請用電而已。二次交易過程中
    均未見過在庭之被告。我在調查局說有看到凌力通訊公司之
    發票存根聯，是吳嬋瑜告訴我的，我沒有仔細看過存根聯是
    哪家公司，發票開給誰我也不知道。我在調查站所講的都實
    在」等語，惟如附表所示開立予凌力公司之統一發票均係被
    告交給證人鄭麗芬等情，已如前述，該統一發票既非證人葉
    坤郎交給被告，是證人葉坤郎所為之上開陳述，顯與本件無
    涉，亦無法作為有利於被告之認定。均併此敘明。
  (七)綜上所述，足證被告上開所辯顯係飾卸之詞，不足採信，是
    罪證明確，其犯行堪以認定。又證人鄭麗芬、吳嬋瑜等二人
    雖經本院傳喚無著，但其二人於原審均已到庭陳述明確，核
    無再傳訊之必要，附此說明。
三、按當事人或辯護人於法院調查證據時，知被告以外之人於審
    判外之陳述不得為證據之情形，而未於言詞辯論終結前聲明
    異議者，視為同意作為證據，刑事訴訟法第一百五十九條之
    五第二項定有明文。查本件被告及其選任辯護人對於證人鄭
    麗芬、顏瑞琪、侯金水、房月梅及吳嬋瑜等人上開審判外之
    陳述，並未於言詞辯論終結前聲明異議，依刑事訴訟法第一
    百五十九條之五第二項之規定，視為同意作為證據。且本院
    審酌該證人言詞陳述作成時並非在非自由意志之情況下所為
    之陳述，又距案發時間較近，所陳較為真實，認該言詞陳述
    適當，依同條第一項之規定，自得為證據。
四、查被告行為後，關於刑法第五十六條之連續犯，雖經總統於
    九十四年二月二日公布廢除，並自九十五年七月一日起生效
    ，惟廢除連續犯後須依數罪併罰之規定處罰，經比較後並非
    較有利於被告，依刑法第二條第一項前段之規定，自應適用
    行為時即修正前刑法第五十六條之規定處斷。又商業會計法
    第七十一條第一款之以明知為不實之事項，而填製會計憑證
    罪，亦經總統於九十五年五月二十四日公布修正為處五年以
    下有期徒刑、拘役或科或併科新臺幣六十萬元以下罰金，並
    自同年五月二十六日起生效，比較新舊法律，修正後之規定
    並非較有利於被告，依刑法第二條第一項前段之規定，自應
    適用行為時即修正前商業會計法第七十一條第一款之規定論
    處。均併此敘明。
五、按統一發票乃商業會計法第十五條第一款所列之原始憑證，
    屬商業會計憑證之一種。又商業會計法第七十一條第一款以
    明知為不實之事項，而填製會計憑證或記入帳冊之罪，原即
    含有業務上登載不實之本質。刑法第二百十五條之從事業務
    之人登載不實事項於業務上文書罪，與商業會計法第七十一
    條第一款之商業負責人，以明知為不實之事項而填製會計憑
    證罪，皆規範處罰同一之登載不實行為，應屬法規競合，後
    者為前者之特別規定，依特別法優於普通法之原則，應優先
    適用商業會計法第七十一條第一款之罪論處，合先說明。核
    被告所為，係犯修正前商業會計法第七十一條第一款之以明
    知為不實而填製會計憑證罪。公訴人認商業會計法第七十一
    條第一款之罪及刑法第二百十六條、第二百十五條之行使業
    務上文書登載不實罪，係具有牽連關係之裁判上一罪，尚有
    誤會。至被告就旭東公司部分雖不具商業負責人之身分，但
    與鄭麗芬等負責人既有共同實行犯罪之犯行，依刑法第三十
    一條第一項規定，仍以共犯論。又被告與軒利公司之顏瑞琪
    、雙碁公司及智展公司暨通亞公司之不詳姓名已成年實際負
    責人及朱振忠、張鈺祥、鄭麗芬、侯金水等人間，就上開犯
    行，具有犯意聯絡及行為分擔，均為共同正犯。另被告先後
    上開犯行，犯罪構成要件相同，顯係基於概括之犯意反覆為
    之，為連續犯，應依法論以一罪，並加重其刑。至公訴人起
    訴事實雖未論及被告以集力通訊公司負責人及旭東公司股東
    身分虛偽填製雙綦、古士比、士錡、通亞公司之統一發票部
    分，惟此部分與已起訴成罪部分，係屬具有連續犯關係之裁
    判上一罪，為起訴效力所及，本院自應併予審理。原審予以
    論罪科刑，固非無見，惟查商業會計法第七十一條第一款之
    罪，業於九十五年五月二十四日公布修正施行，已如前述，
    原審未及予以新舊法律比較，已有未合。次查原判決事實欄
    關於通亞公司開予凌力公司之統一發票部分認係三張，惟附
    表卻僅記載二張，漏列一張，亦有可議。被告上訴意旨仍執
    前詞否認犯罪，雖無理由，但原判決既有上述可議之處，應
    由本院將原判決關於此部分予以撤銷改判。爰審酌被告犯罪
    之動機、目的、其以虛開發票之方式，製作不實會計憑證，
    影響稅捐機關稽核之正確性，且危害非輕，及其犯後否認犯
    罪等一切情狀，量處被告如主文第二項所示之刑，以示懲儆
    。
貳、上訴駁回部分：
一、公訴意旨略以：被告甲○○係集力倢瑞公司之負責人，集力
    倢瑞公司須依各期實際營業所得及支出實況，據以向稅捐機
    關申報繳納營業稅，屬稅捐稽徵法第四十一條之納稅義務人
    。被告明知「智展公司」、「軒利公司」與上開「凌力公司
    」、「鐳泰公司」間並無交易事實，為求隱匿交易所得金額
    ，藉以逃漏營業稅之支出，竟於凌力公司及鐳泰公司於八十
    七年十二月間，向被告要求就實際供貨情形開立集力公司統
    一發票之際，被告即以集力公司無法提供發票為由，交付前
    揭記載不實之「智展公司」、「軒利公司」統一發票予凌力
    及鐳泰公司。而集力公司則於當期營利事業所得稅及營業稅
    申報時，未將各該買賣貨品交易之進項稅額、銷項稅額等實
    情，記載於營業人銷售額與稅額申報書上，而向稅捐稽徵機
    關據以申報稅捐而持以行使，足以生損害於稅務機關對於稅
    捐稽徵管理之公平性及正確性。因認被告涉有稅捐稽徵法第
    四十七條第一款、第四十一條逃漏稅捐之罪嫌云云。
二、按犯罪事實應依證據認定之，無證據不得認定犯罪事實；又
    不能證明被告犯罪者，應諭知無罪之判決，刑事訴訟法第一
    百五十四條第二項、第三百零一條第一項前段分別定有明文
    。次按事實之認定，應憑證據，如未能發現相當證據，或證
    據不足以證明，自不能以推測或擬制之方法以為裁判基礎；
    又認定不利於被告之事實，須依積極證據，苟積極證據不足
    為不利於被告事實之認定時，即應為有利於被告之認定，更
    不必有何有利之證據（最高法院三十年上字第八一六號、四
    十年臺上字第八六號判例參照）。另刑事訴訟法第一百六十
    一條已於九十一年二月八日修正公布，其第一項規定：檢察
    官就被告犯罪事實，應負舉證責任，並指出證明之方法。因
    此，檢察官對於起訴之犯罪事實，應負提出證據及說服之實
    質舉證責任。倘其所提出之證據，不足為被告有罪之積極證
    明，或其指出證明之方法，無從說服法院以形成被告有罪之
    心證，基於無罪推定之原則，自應為被告無罪判決之諭知（
    最高法院九十二年臺上字第一二八號判例參照）。
三、次按稅捐稽徵法第四十一條，係結果犯，故無處罰未遂犯之
    規定，必納稅義務人使用欺罔之手段為逃漏稅捐之方法並因
    而造成逃漏稅捐之結果，始屬相當（最高法院七十年度臺上
    字第二八四二號、八十三年度臺上字第二一五七號判決意旨
    參照）。
四、訊據被告始終否認涉有上開逃漏稅捐之犯行。且查（一）依
    臺中縣稅捐稽徵處大屯分處九十中縣稅屯密一字九○五○一
    二四九號函及隨函檢送集力捷瑞公司稅籍查詢單、欠稅總歸
    戶、違章罰明細、八十六年八月至八十九年自動報繳年檔資
    料所示（見八十九年度偵字第一一三四號、九十年度偵字第
    二三一號證物卷第二○九至二三一頁），並未發現集力捷瑞
    公司於八十六年至八十九年間有因報繳營業稅而遭裁罰情事
    ，又依臺灣省中區國稅局大屯稽徵所中區國稅大屯審第○九
    ○○○○三四三○號函及隨函檢送之集力捷瑞公司八十六年
    至八十八年營利事業所得稅核定檔及徵銷檔資料所示（同上
    述證物卷第一四八至一五七頁），集力捷瑞公司就營利事業
    所得稅於八十六年間無應補稅額，八十七年間應補稅額二五
    七元，八十八年應退稅額一六○七一四元，準此，除八十七
    年間須補甚少之稅額外，其餘年度並無須補稅之情形，衡情
    ，被告茍欲逃漏稅捐，自不可能僅逃漏二五七元甚明，故尚
    難認被告交付前開記載不實之「智展公司」、「軒利公司」
    統一發票予凌力及鐳泰公司，即造成八十七年間逃漏稅捐二
    五七元之結果，此外復查無其他積極證據足認集力捷瑞公司
    有何逃漏稅捐之行為，依上開說明，被告之行為自不構成稅
    捐稽徵法第四十七條第一款、第四十一條之逃漏稅捐罪。（
    二）公訴人雖指稱被告涉有逃漏稅捐之犯行，惟卻迄今仍未
    舉證證明集力倢瑞公司確有逃漏稅捐之結果，及究逃漏多少
    金額之稅捐。（三）此外復查無其他確切證據足以證明被告
    確有逃漏稅捐之犯行，是其犯罪並不能證明。
五、原審調查後，認被告之犯罪並不能證明，而為無罪之判決，
    核無違誤。檢察官上訴意旨仍執前詞，指摘原判決不當，並
    無理由，應予駁回。
六、又本件被告違反稅捐稽徵法部分既應為無罪之判決，即與移
    送併辦之違反稅捐稽徵法部分不生連續關係，該移送併辦之
    違反稅捐稽徵法部分，非起訴效力所及，本院無法併予審判
    ，應退回原移送機關另行適法處理，附此說明。
參、據上論結，應依刑事訴訟法第三百六十九條第一項前段、第
    三百六十四條、第二百九十九條第一項前段、第三百六十八
    條、修正前商業會計法第七十一條第一款、刑法第十一條前
    段、第二條第一項前段、第二十八條、第三十一條第一項、
    修正前刑法第五十六條、罰金罰鍰提高標準條例第一條前段
    ，判決如主文。
本案經檢察官鍾宗耀到庭執行職務。
中    華    民    國    95    年    9    月    12     日
            刑事第八庭  審判長法  官  羅  得  村
                              法  官  陳  宏  卿
                              法  官  劉  榮  服
上列正本證明與原本無異。
如不服本判決應於收受送達後十日內向本院提出上訴書狀，其未
敘述上訴之理由者並得於提起上訴後十日內向本院補提理由書（
均須按他造當事人之人數附繕本）。
                              書記官  周  巧  屏
中    華    民    國    95    年    9    月    13     日
附錄論罪科刑法條
修正前商業會計法第七十一條：
商業負責人、主辦及經辦會計人員或依法受託代他人處理會計
事務之人員有左列情事之一者，處五年以下有期徒刑、拘役或
科或併科新臺幣十五萬元以下罰金：
一、以明知為不實之事項，而填製會計憑證或記入帳冊者。
二、故意使應保存之會計憑證、帳簿報表滅失毀損者。
三、意圖不法之利益而偽造、變造會計憑證、帳簿報表內容或
    撕毀其頁數者。
四、故意遺漏會計事項不為記錄，致使財務報表發生不實之結
    果者。
五、其他利用不正當方法，致使會計事項或財務報表發生不實
    之結果者。
附表：(以下發票金額均不含稅，單位：新臺幣元)
編號   開立發票公司    發票金額    買受人     統一發票號碼
一     智展公司        0000000     凌力公司   ＳＺ00000000
0     智展公司        0000000     凌力公司   ＳＺ00000000
0     軒利公司        0000000     凌力公司   ＳＺ00000000
0     軒利公司        0000000     凌力公司   ＳＺ00000000
0     軒利公司        0000000     凌力公司   ＳＺ00000000
0     軒利公司        0000000     凌力公司   ＳＺ00000000
0     軒利公司        0000000     凌力公司   ＳＺ00000000
0     軒利公司        0000000     凌力公司   ＳＺ00000000
0     雙綦公司         500000     凌力公司   ＳＨ00000000
十     雙綦公司         640000     凌力公司   ＳＨ00000000
十一   古士比公司     00000000     凌力公司   不詳
十二   古士比公司     00000000     凌力公司   不詳
十三   士錡公司       00000000     凌力公司   不詳
十四   通亞公司        0000000     凌力公司   ＳＭ00000000
十五   通亞公司        0000000     凌力公司   ＳＭ00000000
十六   通亞公司        0000000     凌力公司   ＳＭ00000000


司法院資訊處製作；財團法人民間司法改革基金會備份。
